【裁判字號】    98,交訴,28
【裁判日期】    980910
【裁判案由】    公共危險
【裁判全文】
臺灣苗栗地方法院宣示判決筆錄          98年度交訴字第28號
公  訴  人  臺灣苗栗地方法院檢察署檢察官
被      告  甲○○○
上列被告因公共危險案件，經檢察官提起公訴（案號：98年度調
偵字第89號），因被告於準備程序中就被訴事實為有罪之陳述，
本院合議庭裁定改依簡式審判程序，本院於中華民國98年9 月10
日下午4 時許，在本院第3 法庭宣示判決，出席職員如下：
                審判長法  官  林靜雯
法官起立朗讀判決主文、犯罪事實要旨、處罰條文、附記事項，
及告以上訴限制、期間並提出上訴狀之法院，且諭知記載其內容
：
一、主  文：
    甲○○○犯過失致死罪，處有期徒刑柒月；又犯不能安全駕
    駛動力交通工具罪，處有期徒刑貳月；又犯肇事致人死亡逃
    逸罪，處有期徒刑捌月。應執行有期徒刑壹年參月。緩刑肆
    年，並向告訴人乙○○、丙○○支付新臺幣貳佰伍拾萬元（
    含強制責任險新臺幣壹佰伍拾萬元），支付方式為：其中強
    制責任險新臺幣壹佰伍拾萬元已由告訴人等領得。餘款新臺
    幣壹佰萬元，被告應於民國九十八年八月三十日前給付告訴
    人等新臺幣伍萬元，另自民國九十八年九月起至民國一○二
    年七月止，按月於每月二十日前給付告訴人等新臺幣貳萬元
    。民國一○二年八月二十日前給付告訴人等餘款新臺幣壹萬
    元。如有一期未給付，視為全部到期。
二、犯罪事實要旨：
  (一)甲○○○於民國97年11月1 日23時20分許起，於服用精神科
    藥物後精神恍惚，顯已達不能安全駕駛動力交通工具，竟仍
    基於危險駕駛之犯意，駕駛其所有車牌號碼9862-TX 號自小
    客車，沿苗栗縣頭份鎮○○路由南往北方向行駛，迨行至苗
    栗縣頭份鎮○○里○○路440 號恆宜化工廠前，本應注意行
    經號誌管制正常運作之路口轉彎時，應讓對向之直行車先行
    ，且依當時狀況並無不能注意之情況，甲○○○竟疏未注意
    及此，即貿然左轉進入中華路511 巷，與適沿中華路由北往
    南方向直行由事後酒精濃度測試顯飲用酒類過量之謝其良所
    騎乘之車牌號碼ML8─967號重型機車發生擦撞，致謝其良受
    有頭部外傷合併腦內出血及嚴重腦腫脹之傷害，詎料甲○○
    ○駕駛上述汽車肇事致謝其良受傷後，竟未留置現場協助處
    理事故，並為必要之救護行為，反當場基於肇事逃逸之犯意
    ，逕自駕駛上開自小客車駛離現場。嗣因謝其良為路人發現
    ，送醫急救後，仍因傷重不治死亡，員警始循線查獲。
  (二)案經苗栗縣警察局大湖分局報請臺灣苗栗地方法院檢察署檢
    察官偵查起訴。
三、處罰條文：
    中華民國刑法第185 條之3 、第185 條之4 、第276 條第1
    項。
四、附記事項：
  (一)經查被告未曾因故意犯罪而受有期徒刑以上刑之宣告，有臺
    灣高等法院被告前案紀錄表1 份在卷可稽，爰審酌被告於本
    件之過失程度重大及肇事後猶駕車離去逃逸，惡性非輕，實
    應嚴懲重罰，惟衡酌其於本院審理中尚能坦承犯行，犯後態
    度尚可，且與告訴人乙○○、丙○○等2 人達成民事和解，
    並表示願意由被告甲○○○給付賠償新台幣（下同）250 萬
    元整（內含強制責任險賠償金150 萬元），其中強制責任險
    賠償金部份，已由告訴人等領取，剩餘100 萬元部分，由被
    告於98年8 月30日以前給付告訴人即乙○○、丙○○5 萬元
    ，另自98年9 月至102 年7 月止，於每月20日以前給付2 萬
    元，至102 年8 月20日止給付餘款1 萬元，如有其中一部分
    未給付，視為全部到期等情（參見本院98年度交附民字第33
    號和解筆錄），堪認被告尚具悔意，經此教訓，當知警惕而
    無再犯之虞，故本院綜核各情，認所宣告之刑，以暫不執行
    為適當；復兼衡被告於本件之犯罪情節非輕，緩刑期間不宜
    過短，爰依刑法第74條第1 項第1 款之規定，併予宣告緩刑
    4 年，以啟自新。
  (二)又本院斟酌告訴人權益之保障，並給予被告自新機會，認課
    予被告於緩刑期間向告訴人支付損害賠償之負擔，乃為適當
    ，爰據雙方民事合意條件，依刑法74條第2 項第3 款，併予
    宣告令被告應於102 年8 月20日前，依上揭方式向告訴人給
    付共計250 萬元。又此部分依同條第4 項規定得為民事強制
    執行名義，及依同法第75條之1 第1 項第4 款規定，受緩刑
    之宣告，違反上開本院所定負擔情節重大，足認原宣告之緩
    刑難收其預期效果，而有執行刑罰之必要者，得撤銷其宣告
    ，均附此敘明。
五、本判決除有下列情形外，不得上訴：
  (一)於本院訊問被告並告以所認罪名、法定刑及所喪失權利之程
    序終結前，被告撤銷協商合意或檢察官撤回協商聲請者。
  (二)被告協商之意思非出於自由意志者。
  (三)被告所犯之罪為死刑、無期徒刑、最輕本刑3 年以上有期徒
    刑之罪，或高等法院管轄第1 審案件。
  (四)被告有其他較重之裁判上一罪之犯罪事實者。
  (五)法院認應諭知免刑或免訴、不受理者。
  (六)協商判決所科之刑，非屬宣告緩刑之刑、2 年以下有期徒刑
    、拘役或罰金。
六、如有前項得上訴之情形，若不服本件判決，得自收受判決筆
    錄送達之日起10日內，向本院提出上訴書狀，上訴於第二審
    法院。
中    華    民    國    98    年    9     月    10    日
                  臺灣苗栗地方法院刑事第二庭
                            書記官  劉千瑄
                      審判長法  官  林靜雯
以上正本證明與原本無異。
                            書記官  劉千瑄
中    華    民    國    98    年    9     月    10    日
附錄：本宣示判決筆錄論罪科刑法條
中華民國刑法第185 條之3 ：
服用毒品、麻醉藥品、酒類或其他相類之物，不能安全駕駛動力
交通工具而駕駛者，處1 年以下有期徒刑、拘役或科或併科15萬
元以下罰金。
中華民國刑法第185條之4 ：
駕駛動力交通工具肇事，致人死傷而逃逸者，處6 月以上5 年以
下有期徒刑。
中華民國刑法第276 條第1 項：
因過失致人於死者，處2 年以下有期徒刑、拘役或2 千元以下罰
金。


司法院資訊處製作；財團法人民間司法改革基金會備份。
